【裁判字號】    90,易,388
【裁判日期】    900920
【裁判案由】    竊盜等
【裁判全文】
臺灣花蓮地方法院刑事判決                            九十年度易字第三八八號
    公  訴  人  臺灣花蓮地方法院檢察署檢察官
    被      告  戊○○
                乙○○
                甲○○
                丁○○
右列被告因竊盜等案件，經檢察官提起公訴（九十年度偵字第一四二三號），本院判
決如左：
    主  文
甲○○傷害人之身體，處有期徒刑肆月，如易科罰金，以佰元折算壹日。
戊○○、乙○○、丁○○，均無罪。
    事  實
一、甲○○曾有竊盜、詐欺等犯罪前科，其中因竊盜案件，經台灣台中地方法院以民
    國八十九年豐簡字第二五八號判處有期徒刑三月，緩刑三年確定，現猶在緩刑期
    間內，詎仍不知警惕，於九十年二月二十二日晚上九時三十分許，在花蓮縣壽豐
    鄉○○村○鄰○○路○段林東光之工寮內，因其姊夫戊○○遭丙○○指責竊取米
    酒，兩人產生爭執，竟基於傷害之故意，以拳頭及酒瓶毆打丙○○，使丙○○受
    有頭部外傷併頭頂裂傷（長一公分，縫合一針）、右眼周圍瘀腫、鼻樑骨骨折併
    鼻出血之傷害。
二、案經被害人丙○○訴由花蓮縣警察局吉安分局報告台灣花蓮地方法院檢察署檢察
    官偵查起訴。
    理  由
壹、有罪部分：
一、訊據被告甲○○矢口否認有何傷害犯行，辯稱：伊當時僅有推丙○○，並未出手
    毆打告訴人云云，惟查，右揭事實，業據告訴人丙○○指訴歷歷，且證人即在場
    之林東光及同案被告即甲○○之外甥丁○○亦均分別證稱、供陳被告甲○○確有
    以拳頭及以酒瓶毆砸告訴人（見警卷第三十二頁、偵卷第十八頁、第二十頁、本
    院九十年九月六日審判筆錄），衡諸被告丁○○乃被告之外甥，關係匪淺，而證
    人林東光與被告亦無夙怨過節，渠等應無挾怨報復、設詞誣陷被告甲○○之可能
    ，所為證詞及供述自有其可信之處，此外，復有診斷書一份存卷可按，依其所載
    頭部外傷併頭頂裂傷（長一公分，縫合一針）、右眼周圍瘀腫、鼻樑骨骨折併鼻
    出血之傷勢觀之，顯非輕推所可能造成，益徵被告甲○○所辯，要屬事後卸責之
    詞，委無足採。綜上所述，本件事證明確，被告甲○○犯行堪以認定，應予依法
    論科。
二、核被告甲○○所為，係犯刑法第二百七十七條第一項之傷害罪。爰審酌被告前有
    如事實欄所載之犯罪前科，此有台灣高等法院被告全國前案紀錄表一份存卷可按
    ，素行非佳，並審酌被告犯罪之動機、目的、手段及犯罪後態度等一切情狀，量
    處如主文所示之刑，並諭知易科罰金之折算標準，以示懲儆。
貳、無罪部分：
一、本件公訴意旨詳如附件起訴書所載。
二、按犯罪事實應依證據認定之，無證據不得推定其犯罪事實。又不能證明被告犯罪
    者，應諭知無罪之判決，刑事訴訟法第一百五十四條、第三百零一條第一項分別
    定有明文。又認定犯罪事實所憑之證據，雖不以直接證據為限，間接證據亦包括
    在內，然無論直接或間接證據，其為訴訟上之證明，須於通常一般之人均不致有
    所懷疑，而得確信其為真實之程度者，使得據為有罪之認定，倘其證明尚未達於
    此一程度，而有合理性之懷疑存在時，即無從為有罪之認定，此有最高法院七十
    六年台上字第四九八六號判例意旨可資參照。又告訴人之告訴，本以使被告受刑
    事訴追為目的，故其陳述是否與事實相符，自應調查其他證據，以資審認，苟其
    所為攻擊之詞，尚有瑕疪，則在此瑕疪尚未究明以前，即不能據為斷罪之基礎，
    此亦有最高法院六十九年台上字第一五三一號判例意旨可資參照。
三、本件公訴人認被告戊○○涉有刑法第三百二十條第一項之竊盜罪嫌，被告乙○○
    、丁○○涉有刑法第二百七十七條第一項之傷害罪嫌，無非係以告訴人丙○○之
    指述、馬碧暇、林東光之證詞及診斷證明書一紙為其論據。訊據被告戊○○、乙○○、丁○○均堅詞否認有何公訴人所指上開罪嫌，被告戊○○辯稱：伊並未竊
    取告訴人丙○○之米酒等語，另被告丁○○、乙○○亦均辯稱：渠等並未毆打或
    教唆他人毆打丙○○等語。經查，被告丁○○於案發當日因遭林東光攔阻，致未
    進入工寮內，且林東光並未看見丁○○毆打丙○○，亦未目睹戊○○竊取丙○○
    之米酒，僅知丙○○的米酒被偷，而丙○○懷疑該米酒係為戊○○所竊等情，業
    據證人林東光迭於警訊及偵查中證述屬實，雖證人即告訴人之妻馬壁暇堅指被告
    丁○○有下手毆打告訴人；被告乙○○於案發時曾指著告訴人喊「打死他」等語
    ；而被告戊○○有竊取丙○○之米酒，然揆諸其與告訴人間具有配偶身分，關係
    密切，於本案係與被告等處於利害相對之地位，自難期其證詞公允而絕無失之偏
    頗，故應以與事發兩造均無特別利害關係之證人林東光所言，與實情較為接近，
    而堪採憑。另質之告訴人丙○○於本院審理時亦自承其並未聽見乙○○指著伊喊
    「打死他」等語（見本院九十年九月六日審判筆錄），益見證人馬壁暇所為證詞
    ，確存有瑕疪可疑之處，難以遽信。此外，告訴人亦不諱言其就被告戊○○所為
    竊盜犯行，無法提出其他具體證據以供本院調查，復查無其他積極證據足以證明
    被告戊○○、乙○○、丁○○涉有公訴人所指前揭罪行，揆諸首揭規定與判例意
    旨，依法自應就其等三人部分為無罪之諭知，以昭公允。
據上論斷，應依刑事訴訟法第二百九十九條第一項前段、第三百零一條第一項，刑法
第二百七十七條第一項、第四十一條第一項前段，罰金罰鍰提高標準條例第一條前段
、第二條，判決如主文。
本案經檢察官李子春到庭執行職務。
中      華      民      國    九十      年      九      月     二十     日
                                    台灣花蓮地方法院刑事庭
                                        法  官  陳  世  博
右正本證明與原本無異。
如對本判決不服，應於送達後十日內，向本院提出上訴狀。（應抄附繕本）告訴人或
被害人如對於本判決不服者，應具備理由請求檢察官上訴，其上訴期間之計算係以檢
察官收受判決正本之日期為準。
                                        法院書記官
中      華      民      國    九十      年      九      月    二十四    日
附錄本判決論罪之法律條文：
刑法第二百七十七條
傷害人之身體或健康者，處三年以下有期徒刑，拘役或一千元以下罰金。
犯前項之罪，因而致人於死者，處無期徒刑或七年以上有期徒刑，致重傷者，處三年
以上、十年以下有期徒刑。


司法院資訊處製作；財團法人民間司法改革基金會備份。
